# 存货确认

提问人：luwei111110 时间：2019-01-11 15:04:26
请问陈版主：企业为贸易企业，业务模式之一为以销定采，供应商对大宗商品贸易粗加工后，通过全国交易平台将货物所有权转移给企业。此时企业账面显示为预付账款，请问是否可以以目前市场均价预估单价，将预付账款转为存货？

回答人：chenyiwei
建议要考虑：
1 、该企业的业务模式？此类业务的收入确认应采用总额法还是净额法？
2 、该货物的实物流转情况？期末储存于何处？如果仍在供应商的仓库中，如何证明本企业已取得其所有权和控制权？
在确定本企业已实际取得其控制权、享有或承担其所有权上主要风险和报酬，且成本可以可靠计量的前提下，才能确认为本企业的存货。

提问人：luwei111110 时间：2019-01-12 13:35:02
1 、该企业的业务模式为和加工企业合作经营，向加工企业提供资金，计入预付账款科目，加工企业加工完后，会把存货入中转库，中转库登记的货权所有人为该企业，可以通过全国交易市场仓单确认。采购合同中约定的是按照货物实际的销售价减去一定费用后作为向加工企业的采购价。该企业一直以总额法确认收入，因为有时是就仓交易，有时会自己运输交易，而且为非上市企业，领导层不通过净额法。
2 、期末存货还在第三方仓库中（非供应商），而且实物盘点中，第三方仓库也可以证明货权归属。现在最难的是成本计量，假如不确认存货，期末账面会有巨额的预付账款，企业风险会高，而且不如存货能实实在在看到，加工企业的可信度不够高。假如以期末市场均价入账是否可靠，或者有没有其他的好的处理方式？

回答人：chenyiwei
要看是否基于客户的订单向加工商下订单。如果不是，而是保持一定的备货，则总额法也可能是可以接受的。